臺灣高雄地方法院刑事判決　　　　　　 96年度交訴字第241號
公　訴　人　臺灣高雄地方法院檢察署檢察官
被　　　告　乙○○
上列被告因公共危險案件，經檢察官提起公訴（96年度偵字第17
707 號），被告於本院準備程序中為有罪之陳述，經合議庭裁定
由受命法官依簡式審判程序獨任審理，本院判決如下：
    主  文
乙○○犯不能安全駕駛動力交通工具罪，處拘役肆拾日，如易科
罰金，以新臺幣壹仟元折算壹日；又犯肇事致人傷害逃逸罪，處
有期徒刑陸月，如易科罰金，以新臺幣壹仟元折算壹日。
    事 實 及 理 由
一、乙○○係明知服用酒類或其他相類之物，將使其駕駛車輛時
    之注意力減低、反應能力趨緩，而危及其他用路人之行車往
    來安全，竟於民國96年6 月16日下午3 時許，在位於高雄縣
    燕巢鄉之某小吃店飲用啤酒6 罐後，仍於當日下午4 時許駕
    駛車牌號碼Z8-721號營業用小客車沿高雄市○○區○○路由
    東往西方向行駛，嗣於同日下午4 時22分許，行經高雄市○
    ○區○○路左轉常德路之際，本應注意左轉時應於距交岔路
    口30公尺前顯示方向燈或手勢，不得占用來車道搶先左轉，
    然其因酒後注意能力降低，適對向有丙○○騎乘車牌號碼VV
    -393號重型機車沿旗楠路由西往東方向行經上開路口，而依
    當時天候晴朗，視距良好，道路並無缺陷等情觀之，並無不
    能注意之情事，乙○○竟疏未注意及此，貿然左轉而撞及丙
    ○○，致丙○○人車倒地，而受有左手橈骨之閉鎖性骨折等
    傷害（過失傷害罪嫌部分已經檢察官另為不起訴處分）。詎
    乙○○於肇事後，竟未報警或下車看護傷患，反而加速逃逸
    ，嗣經路人記下乙○○之車牌號碼並通知警方至現場處理，
    乙○○經警通知到案說明，並對其實施酒精濃度測試，其呼
    氣中酒精濃度達1.05MG/L後，始悉上情。
二、本件被告乙○○所犯為死刑、無刑徒刑或最輕本刑為3 年以
    上有期徒刑以外之罪，其於準備程序中就被訴犯罪事實，為
    有罪之陳述，經法官告知簡式審判程序之旨，並聽取當事人
    之意見後，依刑事訴訟法第273 條之1 第1 項規定，裁定由
    受命法官獨任進行簡式審判程序，合先指明。
三、上揭犯罪事實，業據被告乙○○於本院審理時均能坦承不諱
    ，核與告訴人丙○○於警詢、偵查中指訴之情節相符（見偵
    卷第16至19、30至32頁），並經證人即現場目擊者王昭評、
    劉育僯於偵查中證述綦詳（見偵卷第20至23、38、39頁），
    且有義大醫院診斷證明書1 紙、道路交通事故現場圖1 紙、
    談話紀錄表2 份、現場照片9 張、酒精測試報告單1 紙、疑
    似道路交通事故肇事逃逸追查表1 紙、道路交通事故調查報
    告表(一)、(二)各1 份附卷可稽（見警卷第7 、9 、14至21、24
    頁，偵卷第24至26頁）。按刑法第185 條之3 規定所謂「不
    能安全駕駛」，乃抽象危險犯，並不以發生具體危險為必要
    ，對於呼氣酒精濃度已達每公升0.55毫克（0.55MG/L）以上
    ，肇事率為一般正常人之10倍，認為已達不能安全駕車之標
    準，此業經法務部88年5 月18日以法88檢字第001669號函告
    週知，應為絕對不能安全駕駛動力交通工具。又當人飲酒後
    ，若以呼氣酒精濃度測試器測得之呼氣濃度達到每公升 0.5
    毫克時（約合體內血液中酒精濃度100MG/DL），反應較慢，
    感覺減低，將影響駕駛；達到每公升0.75毫克時，思考與個
    性行為均會改變；達到每公升1.0 毫克時，步態不穩，噁心
    嘔吐，精神混惑不清晰；達到每公升1.5 毫克時，說話不清
    楚，感覺喪失，視力模糊；達到每公升2.0 毫克時，體溫與
    血糖均降低，肌肉控制差，甚至會導致癲癇發作；達到每公
    升3.5 毫克時，則已經神智不清，反射減低，甚至呼吸抑制
    ，亦業據行政院國軍退除役官兵輔導委員會臺北榮民總醫院
    以88年8 月5 日（88）北總內字第26868 號函釋明確。查本
    件被告乙○○所測得吐氣之酒精濃度達1.05MG/DL ，有酒精
    測試報告單1 紙附卷可稽，依據上開研究報告有關駕駛人酒
    後駕車行為表現之結論，足認被告因飲酒已至步態不穩，噁
    心嘔吐，精神混惑不清晰，而達不能安全駕駛動力交通工具
    無疑。另參以被告酒後於前揭時、地駕駛機車因不勝酒力，
    而撞擊告訴人丙○○，益證其因酒後駕控能力降低，已無法
    安全駕駛。是被告之自白已有相當之證據資料予以補強，且
    與事實相符，應堪採信。從而，本案事證明確，被告犯行堪
    予認定，應依法論科。
四、核被告所為，係犯刑法第185 條之3 之不能安全駕駛動力交
    通工具罪及同法第185 條之4 之肇事致人傷害逃逸罪。被告
    所犯上開2 罪間，犯意各別，罪名互殊，應分論併罰。爰審
    酌被告並無前科紀錄，素行良好，有臺灣高等法院被告前案
    紀錄表附卷可稽，然於本案酒後已達絕對不能安全駕駛狀態
    下，猶貿然駕駛汽車上路，罔顧公眾之交通安全，對其他用
    路人之安全構成重大威脅，且其於肇事致告訴人丙○○受有
    左手橈骨之閉鎖性骨折等傷害後，竟未下車看護或報警處理
    ，反而加訴離去，置告訴人之安危於不顧，實有不該，且吐
    氣後之酒精濃度高達每公升1.05毫克，惟念其犯後於本院審
    理時能坦承犯行，態度良好，且已經與告訴人達成和解，有
    和解書1 紙（見偵卷第49頁）在卷可參等一切情狀，分別量
    處如主文所示之刑，並審酌被告之家庭經濟狀況及職業，均
    諭知易科罰金之折算標準。
據上論斷，應依刑事訴訟法第273 條之1 第1 項、第284 條之 1
、第299 條第1 項前段，刑法第185 條之3 、第185 條之4 、第
41條第1 項前段，刑法施行法第1 條之1 ，判決如主文。
本案經檢察官甲○○到庭執行職務。
中　　華　　民　　國　　96　　年　　11　　月　　29　　日
                  鳳山刑事第一庭      法　官  陳盈吉
以上正本證明與原本無異。
如不服本判決應於收受本判決後10日內向本院提出上訴書狀，並
應敘述具體理由，如未敘述上訴理由者，應於上訴期間屆滿後20
日內補提理由書狀於本院（均須按他造當事人之人數附繕本）「
切勿逕送上級法院」。
中　　華　　民　　國　　96　　年　　11　　月　　29　　日
 　　　　　　　　　　　　　　　       書記官  吳俊達
附錄本判決論罪科刑法條：
刑法第185條之3：
服用毒品、麻醉藥品、酒類或其他相類之物，不能安全駕駛動力
交通工具而駕駛者，處1年以下有期徒刑、拘役或30,000元以下
罰金。
刑法第185條之4：
駕駛動力交通工具肇事，致人死傷而逃逸者，處6 月以上5 年以
下有期徒刑。
